臺灣臺中地方法院民事裁定
110年度訴字第2006號
原      告  邱志遠  


訴訟代理人  詹明潔律師
            羅閎逸律師
被      告  呂寶珠  



訴訟代理人  康春田律師
被      告  邱志偉  



上列當事人間分配表異議之訴事件，本院裁定如下：
    主    文
原告之訴駁回。
訴訟費用由原告負擔。
    理    由
一、按提起民事訴訟，依民事訴訟法第77條之13之規定，應繳納
    裁判費用，此為必須具備之程式。又原告之訴，有起訴不合
    程式或不備其他要件者，法院應以裁定駁回之；但其情形可
    以補正者，審判長應定期間先命補正，民事訴訟法第249條
    第1項第6款亦有明定。再㈠民事訴訟法第491條第1項規定：
    抗告，除別有規定外，無停止執行之效力；準此，原告就法
    院所為訴訟標的價額之核定提起抗告，並不影響原命補繳裁
    判費期間之進行，如原告逾期未補繳裁判費，法院得以裁定
    駁回其訴（最高法院93年度第1次民事庭會議決議意旨參照
    ）；㈡當事人起訴未繳納裁判費，經審判長限期命補正，如
    逾期不遵行者，即應認其起訴為不合法，以裁定駁回之；審
    判長命補繳之裁判費金額縱有未合，於其應行補繳之部分，
    仍應遵行補繳，否則即難認其起訴合於程式（最高法院85年
    度台抗字第459號裁定意旨參照）。又原告逾期迄未補正，
    雖據原告撤回部分起訴並聲請重新核定訴訟標的價額，然此
    並不影響原命補繳裁判費之效力及期間進行（最高法院93年
    度第1次民事庭會議決議及最高法院99年台抗字第330號裁定
    參照）。另按原告為訴之追加，其追加後訴訟標的之價額超
    過原訴訟標的之價額者，就其超過部分應繳納裁判費，惟追
    加起訴程式之欠缺，並不影響原訴訟之合法存在，故倘抗告
    人就起訴部分，既已繳足裁判費，即符合繳納裁判費之起訴
    程式，至抗告人未補足擴張聲明後不足之裁判費，僅訴之追
    加部分程式有所欠缺，並不影響原訴訟之合法性（臺灣高等
    法院高雄分院107年度家抗字第11號民事裁定參照）。
二、經查，本件原告起訴時之聲明為請求確認被告(即債權人)呂
    寶珠對被告邱志偉(即債務人)之新臺幣（下同）42,908,000
    元本票債權不存在；另聲明第2、3、4、5項為分配表異議之
    訴，即分別主張本院108年度司執字第66052號強制執行事件
    於民國110年6月10日所製作分配表中次序7、11、17、26被
    告呂寶珠應受分配金額39,521元、205,955元、728,312元及
    3,764,888元（原起訴狀各記載為728121元及0000000元，後
    更正如上），共計4,738,676元(計算式：39,521+205,955+7
    28,312+3,764,888=4,738,676)，均應予以剔除，不得列入
    分配等語（見本院卷一第105至106頁），並已自行繳納第一
    審裁判費4萬7926元。然本院前經於111年6月21日核定本件
    訴訟標的價額應為42,908,000元，並諭知本件應徵第一審裁
    判費為389,608元，因原告僅繳納4萬7926元，尚欠34萬1682
    元，故依民事訴訟法第249條第1項但書之規定，限原告於收
    受該補費裁定送達5日內，向本院補繳第一審裁判費34萬168
    2元。該項補費裁定已於111年6月22日合法送達原告之訴訟
    代理人收執，有本院送達證書附卷可憑（見本院卷二第29至
    31頁）。原告嗣雖就本院上開裁定所為訴訟標的價額之核定
    及補費部分提起抗告，然此既不影響原命補繳裁判費期間之
    進行，已如前述，且原告所提抗告亦經臺灣高等法院臺中分
    院於111年7月18日以111年度抗字第277號民事裁定抗告駁回
    （認部分無理由，部分不合法）在案；至原告其後雖於111
    年8月1日具民事變更訴之聲明（二）狀撤回伊原聲明第1項
    ；然此聲明之撤回即減縮部分既業經被告為本案言詞辯論，
    而為被告所不同意，又依上開說明，尚無礙於本院上開原命
    補繳裁判費之效力及期間進行，亦非屬上開訴之追加後再為
    撤回或減縮之情，基上，原告逾期迄今仍未遵行補繳其應行
    補繳之上開裁判費，有本院民事科查詢簡答表等附卷可稽，
    揆諸首揭說明，當認原告所為本件起訴，因未補足裁判費，
    而有起訴不合法之情，當予裁定駁回之。
三、爰依法裁定如主文。 
中　　華　　民　　國　　111 　年　　8 　　月　　16　　日
              　　  民事第五庭  法  官　許惠瑜
以上正本係照原本作成。
如不服本裁定應於送達後10日內向本院提出抗告狀，並繳納抗告
費新臺幣1,000元。
中　　華　　民　　國　　111 　年　　8 　　月　　16　　日
                                書記官  高偉庭